【裁判字號】    98,上易,671
【裁判日期】    980730
【裁判案由】    業務侵占
【裁判全文】
臺灣高等法院臺中分院刑事判決         98年度上易字第671號
上  訴  人  臺灣臺中地方法院檢察署檢察官
被      告  乙○○
選任辯護人  曹宗彝律師
            鄭晃奇律師
上列上訴人因業務侵占案件，不服臺灣臺中地方法院97年度易字
第4320號中華民國98年3月11 日第一審判決（起訴案號：臺灣臺
中地方法院檢察署97年度偵字第9465號），提起上訴，本院判決
如下：
    主  文
上訴駁回。
    理  由
一、本案經本院審理結果，認第一審判決被告無罪，認事用法並
    無不當，應予維持，並引用第一審判決書記載之證據及理由
    （如附件）。
二、檢察官上訴意旨略以：本件之「汽車買賣合約書」最後一點
    提及驗車完畢後回廠修復完畢「暫先交車」，可證雙方並未
    達成讓與汽車之合意甚明，亦即該車仍屬告訴人所有。被告
    雖辯稱偵查中從未提出雙方同意解除契約之詞，嗣後以此抗
    辯，應係被告委任律師後臨訟杜撰之詞。本件之買賣契約中
    ，依其文義，未提及雙方同意解除契約，依汽車同業之買賣
    習慣，果告訴人與被告確係解除該車之買賣契約，則該契約
    上約定之「同意交付新臺幣（下同）10萬元及修理費用26萬
    元」，理應於簽約當日一併支付予告訴人，果雙方僅係因36
    萬元之解約金未付，告訴人當會以存證信函催討，不致提起
    告訴云云。
三、惟查本件係先由告訴人經由仲介林耀三介紹向被告購買系爭
    車禍，並委由林耀三為代理人與被告簽訂中古汽車（委賣）
    合約書，簽約後，由告訴人叫拖吊車拖至汽車修理廠修理，
    嗣後於95年12月26由告訴人所開設之益成汽車與被告簽立汽
    車買賣合約書，記載由益成汽車賣予被告，合約書第四條並
    記載「乙方（即被告）於95年12月26日接管該車」，此有中
    古汽車（委賣）合約書及汽車買賣合約書各一件附卷可稽，
    雖合約書亦有附註「驗車完畢後回廠修復完畢（暫先交車）
    」等記載，致合約訂立之真意不明確，合約兩造各有解釋，
    檢察官據以認合約雙方並未達成讓與汽車之合意，該車仍屬
    告訴人所有。惟件兩造於95年12月26日所訂買賣合約書無論
    其法律關係之性質雙方雖各執一詞，然被告辯稱伊主觀上認
    兩造已解除契約，揆諸上開不明確之合約書，即非無據。
四、按犯罪事實應依證據認定之，無證據不得認定犯罪事實；
    不能證明被告犯罪者，應諭知無罪之判決，刑事訴訟法第15
    4條第2項、第301條第1項分別定有明文。次按告訴人之告訴
    ，係以使被告受刑事訴追為目的，是其陳述是否與事實相符
    ，仍應調查其他證據以資審認；且認定犯罪事實所憑藉之證
    據，無論為直接證據或間接證據，其為訴訟上之證明時，均
    須達於一般之人不至有所懷疑，而得確信其為真實之程度，
    始得據為有罪之認定，倘未達此程度，而有合理性之懷疑存
    在時，即無從遽為有罪之確信；上開意旨各有最高法院52年
    台上字第1300號、76年台上字第4986號等判例意旨可參。原
    審綜相關卷證，認無積極證據而足認被告構成業務侵占犯罪
    ，本院亦認依告訴人之指述，仍不足以證明被告主觀上有侵
    占之意圖，則原審依前揭刑事訴訟法所定及最高法院所揭示
    之判例意旨，諭知被告無罪之判決，核無不合，兩造間應純
    係民事糾紛，應循民事途徑解決紛爭。檢察官仍執原詞指摘
    原判決不當，為無理由，應駁回其上訴。
據上論結，應依刑事訴訟法第三百六十八條，判決如主文。
本案經檢察官甲○○到庭執行職務。
中    華    民    國    98    年    7     月   30     日
            刑事第四庭    審判長法  官  洪  耀  宗
                                法  官  許  文  碩
                                法  官  蔡 王 金 全
上列正本證明與原本無異。
不得上訴。
                                書記官  金  珍  華
中    華    民    國    98    年    7     月   31     日


司法院資訊處製作；財團法人民間司法改革基金會備份。
